【裁判字號】    89,易,2550
【裁判日期】    890929
【裁判案由】    毒品危害防制條例
【裁判全文】
臺灣高雄地方法院刑事判決                        八十九年度易字第二五五號
    公  訴  人  臺灣高雄地方法院檢察署檢察官
    被      告  甲○○
右列被告因毒品危害防制條例案件，經檢察官提起公訴（八十九年度毒偵字第二七五
三號），本院判決如左：
    主  文
甲○○連續施用第二級毒品，累犯，處有期徒刑陸月，如易科罰金，以參佰元折算壹
日。
安非他命（驗前毛重零點伍參公克，驗後毛重零點肆捌公克）、玻璃燈泡吸食器壹組
、吸管壹支，均沒收銷燬之。
    事  實
一、甲○○曾於民國八十五年、八十六年間，均因違反麻醉藥品管理條例案件，分別
    經法院判處有期徒刑四月、五月、六月，並於八十五年十二月九日執行完畢、八
    十六年三月二十六日縮刑執行完畢、八十六年十二月十六日易科罰金執行完畢。
    又於八十六年間因施用毒品案件，經本院依職權以八十七年度易字第二三五五號
    裁定送觀察、勒戒後，認有繼續施用毒品之傾向，再經本院以八十七年度易字第
    二三五五號裁定令入戒治處所施以強制戒治一年，執行三月後，經裁定停止戒治
    ，所餘戒治期間交付保護管束，嗣因保護管束已執行期滿，未經撤銷，再經本院
    於八十八年九月三十日以八十七年度易字第二三五五號判決免刑確定，猶不知悔
    改，明知安非他命係第二級毒品，竟基於概括之犯意，分別於八十九年四月八日
    下午六時三十分許、八十九年七月五日下午六時三十分許回溯二十四小時內某時
    ，連續在其位於高雄縣鳥松鄉○○村○○路一六二巷二五弄六號住處外之貨車內
    、不詳處所，各施用第二級毒品安非他命一次。嗣為警分別於八十九年四月八日
    晚上八時五十分許、八十九年七月五日下午六時三十分許，在其上開住處查獲，
    前者並扣得第二級毒品安非他命（驗前毛重○‧五三公克、驗後毛重○‧四八公
    克）、玻璃燈泡吸食器一組、吸管一支。
二、案經高雄縣警察局仁武分局移送臺灣高雄地方法院檢察署檢察官偵查起訴。
    理  由
一、訊之被告甲○○固坦承有於八十九年四月八日下午六時三十分許，在其上開住處
    外之貨車內施用第二級毒品安非他命一次之事實，惟矢口否認有於八十九年七月
    五日下午六時三十分許回溯二十四小時內某時，在不詳處所有施用第二級毒品安
    非他命一次之犯行，辯稱伊當日係因通緝被抓，沒有施用毒品，不知為何驗尿結
    果會有甲基安非他命反應云云。經查：被告於八十九年四月八日晚上八時五十分
    許、八十九年七月五日下午六時三十分許為警查獲後所採集之尿液，經分別送請
    高雄縣衛生局檢驗結果，均檢出甲基安非他命呈陽性反應，有該局八十九年四月
    十八日八九煙檢字第一二○六號、八十九年七月二十一日八九煙檢字第二○一六
    號煙毒尿液檢驗成績書各一紙附卷可稽。而甲基安非他命經口服投與後，約百分
    之七十於二十四小時內可自尿液中排出，又其尿液內含甲基安非他命成分之檢出
    ，與投與甲基安非他命的量、個人體質、檢驗儀器之精密度有關，通常採尿化驗
    是否呈陽性反應，應以投與後二十四小時內所採者為宜，此有行政院生署藥物食
    品檢驗局（80）藥檢醫字第四五二九號函可查，足徵被告分別於八十九年四月八
    日晚上八時五十分許、八十九年七月五日下午六時三十分許，均往前回溯二十四
    小時內某時，在其上開住處前車內、不詳處所，有施用安非他命各一次無訛。此
    外，被告於八十九年四月八日晚上八時五十分許為警查獲時，復有被告所有供其
    施用之安非他命晶體（驗前毛重○‧五三公克，驗後毛重○‧四八公克）、玻璃
    燈泡吸食器一組、吸管一支等物扣案可資佐證，而該等扣案物品，經本院送請高
    雄醫學院附設中和紀念醫院鑑定結果，認該晶體是甲基安非他命，而上開吸食器
    、吸管則均有甲基安非他命反應，有該院八十九年七月四日編號Ｂ000000
    0號、Ｂ0000000及Ｂ0000000號檢驗報告單各一紙附卷可稽，益
    徵被告上開自白足堪採信，而其否認有於八十九年七月五日下午六時三十分許回
    溯二十四小時內某時，在某不詳處所，施用第二級毒品安非他命云云，自非可採
    。又被告於八十六年間因施用毒品案件，經本院依職權以八十七年度易字第二三
    五五號裁定送觀察、勒戒後，認有繼續施用毒品之傾向，再經本院以八十七年度
    易字第二三五五號裁定令入戒治處所施以強制戒治一年，執行三月後，經裁定停
    止戒治，所餘戒治期間交付保護管束，嗣因保護管束已執行期滿，未經撤銷，再
    經本院於八十八年九月三十日以八十七年度易字第二三五五號判決免刑確定，有
    該刑事判決書一件附卷可按，其竟於五年內再犯毒品危害防制第十條之罪，是其
    犯罪事證明確，犯行洵堪認定。
二、查安非他命係毒品危害防制條例第二條第二項所稱之第二級毒品，不得持有、施
    用，被告竟持之以施用，核其所為，係犯毒品危害防制條例第十條第二項之施用
    第二級毒品罪。其先後二次施用犯行，時間緊接、手法及罪名均同，顯係基於概
    括犯意而為之，為連續犯，應論以一罪。其先後二次持有安非他命，亦係基於概
    括之犯意，本應以連續持有論，惟其持有後，進而施用，其持有行為應被其施用
    之行為所吸收，不另論罪。查被告曾於八十五年、八十六年間，均因違反麻醉藥
    品管理條例案件，分別經法院判處有期徒刑四月、五月、六月，並於八十五年十
    二月九日執行完畢、八十六年三月二十六日縮刑執行完畢、八十六年十二月十六
    日易科罰金執行完畢，有臺灣高等法院被告全國前案紀錄表及臺灣高雄地方法院
    檢察署刑案資料查註紀錄表各一件在卷可稽，其於五年之內，再犯本件最重本刑
    為有期徒刑以上之罪，為累犯，應依刑法第四十七條之規定加重其刑，並遞加之
    。審酌被告已有多次違反麻醉藥品管理條例前科，且再犯而經觀察勒戒、強制戒
    治後又再犯相同罪行，顯見意志甚為不堅，惟其犯罪係戕害自身，尚未害及他人
    ，所犯情節非重及犯罪後坦承部分犯行態度尚佳等一切情狀，量處如主文所示之
    刑，並諭知易科罰金之折算標準。扣案之晶體係第二級毒品安非他命一節，已如
    前述，而扣案之玻璃燈泡吸食器一組、吸管一支均有甲基安非他命反應，亦已如
    前述，顯與第二級毒品安非他命無法析離，自應同視為第二級毒品安非他命，故
    上開扣案物品，均依毒品危害防制條例第十八條第一項前段規定併予宣告沒收並
    銷燬之。
三、又被告於八十九年七月五日下午六時三十分許回溯二十四小時內某時，在不詳處
    所，施用第二級毒品安非他命之犯行（即八十九度毒偵字第五三六七號），雖於
    前開起訴案件偵查中即經併同辦理，惟公訴人起訴事實未予敘及，然該部分與前
    開起訴部分具有連續犯之裁判上一罪關係，為起訴效力所及，本院自應一併予以
    審究。
四、至公訴人起訴之犯罪事實雖認被告自八十八年十月間某日起至八十九年四月八日
    前止，亦有施用第二級毒品安非他命犯嫌云云。惟訊之被告則堅決否認該等犯行
    。經查：被告固於警訊時供承：「我是從八十四年底開始吸食的，那時都在高雄
    縣大寮鄉吸食，最後一認是在八十九年四月八日下午六時三十分，在高雄縣鳥松
    鄉○○村○○路一六二巷二五弄六號前我的車內吸食的」等語在卷（見高雄縣警
    察局仁武分局仁警刑移字第三五六號卷第一頁反面），然被告曾於八十五年、八
    十六年間，均因違反麻醉藥品管理條例案件，分別經法院判處有期徒刑四月、五
    月、六月，並於八十五年十二月九日執行完畢、八十六年三月二十六日縮刑執行
    完畢、八十六年十二月十六日易科罰金執行完畢。又於八十六年間因施用毒品案
    件，經本院依職權以八十七年度易字第二三五五號裁定送觀察、勒戒後，認有繼
    續施用毒品之傾向，再經本院以八十七年度易字第二三五五號裁定令入戒治處所
    施以強制戒治一年，執行三月後，經裁定停止戒治，所餘戒治期間交付保護管束
    ，嗣因保護管束已執行期滿，未經撤銷，再經本院於八十八年九月三十日以八十
    七年度易字第二三五五號判決免刑確定等情，均已如前述，足知被告上開警訊所
    述，顯係回答其本身開始施用安非他命之時間，而非謂自前開免刑判決確定後某
    日起至八十九年四月八日止，又有連續施用安非他命之情，尚難以遽認被告有於
    警訊時自白不諱，而被告又於偵查及本院審理時始終否認有自八十八年十月間某
    日起至八十九年四月八日止，連續施用安非他命之犯行，且於八十九年七月五日
    下午六時三十分許，在上開住處前為警緝獲後，於警訊時亦僅坦認有於八十九年
    四月八日施用安非他命犯行（見高雄縣警察局仁武分局仁警刑移字第六九四號卷
    第二頁，查被告於該警訊筆錄供承：「最後一次是八十九年四月十一日吸食看品
    遭警方查過」、至八十九年四月十一日遭警方最後一次查獲」等語，而被告係於
    八十九年四月八日為警查獲，已如前述，足知該警訊所載「八十九年四月十一日
    」應係「八十九年四月八日」之誤），該等犯行既經被告否認，且無其他積極證
    據足資證明被告於前開期間內有施用毒品安非他命之犯行，自不得僅憑上開警訊
    所述及於八十九年四月八日下午六時三十分許有施用安非他命毒品一次之犯行，
    遽予推認被告於望十期間亦有施用毒品安非他命犯行，本應為無罪之諭知，惟公
    訴人既認該部分與前開有罪部分，具有連續犯之裁判上一罪關係，爰不另為無罪
    之諭知，併此敘明。
據上論斷，應依刑事訴訟法第二百九十九條第一項前段，毒品危害防制條例第十條第
二項、第十八條第一項前段、第二十三條第二項，刑法第十一條、第五十六條、第四
十七條、第四十一條，罰金罰鍰提高標準條例第二條，判決如主文。
中華      民      國      八十九    年    九      月    二十九    日
                                  臺灣高雄地方法院刑事庭
                                      法  官  李麗珠
右正本證明與原本無異。
如不服本判決，應於判決送達後十日內，向本院提出上訴狀。
                                      書記官  簡鴻雅
中      華      民      國      八十九    年    九      月    二十九    日
附錄本案判決論罪科刑法條：
毒品危害防制條例第十條第二項：
施用第二級毒品者，處三年以下有期徒刑。


司法院資訊處製作；財團法人民間司法改革基金會備份。
